臺灣台南地方法院民事判決　九十一年度訴字第一○六四號
　　原　　　告　華南商業銀行股份有限公司
　　法定代理人　戊○○
　　訴訟代理人　甲○○
　　　　　　　　己○○
　　　　　　　　丁○○
　　被　　　告　乙○○
　　　　　　　　丙○○
右當事人間請求給付借款事件，本院判決如左：
    主    文
被告應連帶給付原告新台幣參佰陸拾萬元，及如附表所示之利息、違約金。
本判決於原告以新台幣壹佰捌拾萬元供擔保後得假執行。
訴訟費用由被告連帶負擔。
    事    實
甲、原告方面：
一、聲明：求為判除擔保金額外如主文所示。
二、陳述略稱：（1） 緣案外人（即借款人）高等興業股份有限公司於如附表日期人
    向聲請人借款新台幣佰陸拾萬元整（如附表金額），約定於如附表到期日借款
    本金一次償還，利息按年息百分之如附表利率，採機動利率按月計付，其逾期在
    六個月以內者，另按上開利率百分之十，逾期超過六個月以上者，另按上開利率
    百分之二十計付違約金，並約定如有遲延給付利息時，當即喪失一切債務之期限
    利益，其債務視為全部到期，此有案外人簽立之借據影本六紙、授信約定書影本
    壹紙。（2） 被告乙○○、丙○○於民國八十一年五月九日，與聲請人簽訂保證
    書，連帶保證高等興業股份有限公司對聲請人現在及將來所負之借款、票據、透
    支、墊款、保證等及其他一切債務以新台幣伍仟萬元整為限額，保證人願負連帶
    清償之責任，依前述被告依法自應負連帶給付之責。（3） 詎案外人高等興業股
    份有限公司借款本金全部到期，利息僅繳納至如附表日期止即未依約繳納，原告
    屢經催討迄未清償。依據授信約定書第六條第一款約定，其債務應視同全部到期
    ，尚積欠原告本金新台幣佰陸拾萬元整及其利息、違約金。原告依借據請求及
    連帶保證契約請求權，請求被告等負連帶清償之責任。
三、證據：提出借據陸份、一般授信約定書壹份、保證書壹份、放款傳票及放款帳卡
    為證。
乙、被告方面：
一、聲明；請求駁回原告之訴、訴訟費用由原告負擔
二、陳述；主債務人已與原告和解，每月付拾萬元，我們現在經濟困難，無法還錢，
    理    由
一、原告起訴主張：（1） 緣案外人（即借款人）高等興業股份有限公司於如附表日
    期人向聲請人借款新台幣佰陸拾萬元整（如附表金額），約定於如附表到期日
    借款本金一次償還，利息按年息百分之如附表利率，採機動利率按月計付，其逾
    期在六個月以內者，另按上開利率百分之十，逾期超過六個月以上者，另按上開
    利率百分之二十計付違約金，並約定如有遲延給付利息時，當即喪失一切債務之
    期限利益，其債務視為全部到期，此有案外人簽立之借據影本六紙、授信約定書
    影本壹紙。（2） 被告乙○○、丙○○於民國八十一年五月九日，與聲請人簽訂
    保證書，連帶保證高等興業股份有限公司對聲請人現在及將來所負之借款、票據
    、透支、墊款、保證等及其他一切債務以新台幣伍仟萬元整為限額，保證人願負
    連帶清償之責任，依前述被告依法自應負連帶給付之責。（3） 詎案外人高等興
    業股份有限公司借款本金全部到期，利息僅繳納至如附表日期止即未依約繳納，
    原告屢經催討迄未清償。依據授信約定書第六條第一款約定，其債務應視同全部
    到期，尚積欠原告本金新台幣佰陸拾萬元整及其利息、違約金。原告依借據請
    求及連帶保證契約請求權，請求被告等負連帶清償之責任等情，業據提出借據陸
    份、一般授信約定書壹份、保證書壹份、放款傳票及放款帳卡為證，經核與其主
    張尚屬相符，復為被告所不爭，自堪信為真實。
二、從而原告依消費借貸及連帶保證契約，請求被告連帶給付如主文所示之本金、利
    息及違約金，為有理由，應予准許。
三、原告陳明願供擔保，請求宣告假執行，核無不合，茲酌定相當之擔保金額，予以
    准許。
四、結論：本件原告之訴為有理由，依民事訴訟法第八十五條第二項、第三百九十條
    第二項，判決如主文。
中　　　華　　　民　　　國　　九十一　　年　　　九　　　月　二十四　　　日
                                臺灣臺南地方法院民事第一庭
~B法　　　官　何清池
右為正本係照原本作成
如對本判決上訴，須於判決送達後廿日內向本院提出上訴狀
中　　　華　　　民　　　國　　九十一　　年　　　九　　　月　二十四　　　日
~B法院書記官　許悉愛
